【裁判字號】    90,易,1245
【裁判日期】    900911
【裁判案由】    妨害公務等
【裁判全文】
臺灣彰化地方法院刑事判決                          九十年度易字第一二四五號
    公  訴  人  臺灣彰化地方法院檢察署檢察官
    被      告  甲○○
右列被告因妨害公務等案件，經檢察官提起公訴（九十年度偵字第四四一五號），本
院判決如左：
    主      文
甲○○服用酒類，不能安全駕駛動力交通工具而駕駛，處拘役伍拾日，如易科罰金，
以參佰元折算壹日；又對於公務員依法執行職務時，施強暴，處有期徒刑陸月，如易
科罰金，以參佰元折算壹日。
    事      實
一、甲○○明知酒後不能安全駕駛動力交通工具者，不得駕駛動力交通工具，竟於民
    國九十年六月二十一日凌晨二、三時起至同日上午六、七時許，在彰化縣彰化市
    ○○里○○○路七七巷四八號住處與朋友飲用啤酒後，其服用酒精過量，已達不
    能安全駕駛動力交通工具之程度，竟仍於當天上午十時二十分許，自住處騎乘車
    牌號碼ＳＱＪ－二六三號機車至彰化縣彰化市彰興國中校園內。甲○○因全身酒
    味，且拿由樹木折下之有花之樹枝稱欲送花予其姪子，該校之老師見狀怕甲○○
    至畢業典禮會場滋事，乃勸甲○○至警衛室等候，惟甲○○乃與該校之老師發生
    爭執，此時依法執行校園勤務之彰化縣警察局彰化分局民族路派出所員警乙○見
    狀乃出面勸阻，詎甲○○非但不聽勸阻，竟以手持之樹枝毆打之方式，施強暴於
    依法執行務之員警乙○，致乙○因而受有左眼眶皮下瘀血、左手大姆指背面及指
    尖處擦傷等傷害（傷害部分未經告訴），甲○○隨即騎機車離去。嗣於當日中午
    ，甲○○又至彰化縣警察局彰化分局民族路派出所稱其欲報案，員警乙○經通報
    始發現甲○○即為當日上午至彰興國中校園滋事之人，警方乃於中午十二時十一
    分許，對甲○○施以呼吸吐氣所含酒精濃度測試，發現其呼吸吐氣所含酒精濃度
    已高達每公升一‧０一毫克，因而查悉上情。
二、案經彰化縣警察局彰化分局報請臺灣彰化地方法院檢察署檢察官偵查起訴。
    理      由
一、訊據被告甲○○對於右揭服用酒類，不能安全駕駛動力交通工具而仍駕駛之事實
    坦承不諱，核與證人乙○證述情節相符，且被告於當天中午十二時十分許，經員
    警所做之吐氣所含酒精濃度測試，其結果高達每公升一‧０一毫克，有卷附酒精
測試觀察記錄表一紙在卷可稽，而刑法第一百八十五條之三係抽象危險犯，參均
    德國、美國之認定標準，對於呼氣中酒精濃度已達每公升０．五五毫克或血液中
    酒濃度達百分之０．一一以上，肇事率為一般正常人之十倍，認為已達不能安全
    駕駛之標準，是以被告騎乘機車上路時已達不能安全駕駛動力交通工具之程度甚
    明，其公共危險之犯行事證已臻明確。又被告雖矢口否認有何防害公務之犯行，
    辯稱：我記得我並沒有打員警乙○云云，惟查，被告於右揭時、地施強暴於依法
    執行職務之員警乙○之犯行，業據證人乙○到庭證述稽詳，且被告以手持之樹枝
    毆打員警乙○，致乙○因而受有左眼眶皮下瘀血、左手大姆指背面及指尖處擦傷
    等傷害，亦有驗傷診斷書一份在卷可稽，是以被告空言否認，無非事後卸責之詞
    ，顯不足採。綜上所述，本件事證均已臻明確，被告犯行均堪認定。
二、核被告所為，係犯刑法第一百八十五條之三之公共危險罪及同法第一百三十五條
    第一項之妨害公務罪。其所犯上揭二罪間，犯意各別，行為亦殊，應予分論併罰
    。按國家設置警察職務，賦予員警維護社會公安秩序之權責，在使國民全體之共
    同生活，得以和平與安謐，故對執行勤務之員警當場侮辱或施強暴、脅迫，非惟
    損及執勤員警個人公務之尊嚴與安全，並已擾亂社會治安秩序，影響公共利益，
    其惡性難認輕微，自應科處相當之刑度，始能彰顯社會公義。爰審酌被告酒後騎
    乘機車至校園滋事，並對依法執行校園安全勤務之員警施暴，嚴重危害校園之安
    寧及執勤員警個人公務之尊嚴與安全，並影響公共利益，其惡性難認輕微及其犯
    罪動機、手段、犯罪後之態度等一切情狀，各量處如主文所示之刑，並均諭知易
    科罰金之折算標準，以示懲儆。
據上論斷，應依刑事訴訟法第二百九十九條第一項前段，刑法第一百八十五條之三、
第一百三十五條第一項、第四十一條第一項前段，罰金罰鍰提高標準條例第一條前段
、第二條，判決如主文。
中      華      民      國    九十      年      九      月     十一     日
                                臺灣彰化地方法院刑事第二庭
                                    法      官
右正本證明與原本無異。
如不服本判決應於判決送達後十日內向本院提出上訴狀(須附繕本)。
告訴人或被害人對於判決如有不服具備理由請求檢察官上訴者，其上訴期間之計算係
以檢察官收受判決正本之日期為準。
附錄法條：
刑法第一百八十五條之三
服用毒品、麻醉藥品、酒類或其他相類之物，不能安全駕駛動力交通工具而駕駛者，
處一年以下有期徒刑、拘役或三萬元以下罰金。
刑法第一百三十五條


司法院資訊處製作；財團法人民間司法改革基金會備份。
